---
title: "Rapport sur les jeux de donnees credit bancaire"
author: "Bernadin Ritza"
date: "2022-12-09"
output: word_document
---


## Importation de donnees creditbancire.CSV

```{r donnees}
br=read.csv("CreditBancaire.csv")
attach(br)
```

## Regression du nombre nbre de jours de retards sur les variables Credit et type

```{r regression}
reg=lm(Jours ~ Credit + Type, data=br)
reg
```

## Resultats detailles de la regression
```{r resultats}
summary(reg)
```

## Affichage du tableau des coefficients incluant les stat de student et les probabilites)
```{r tableau}
summary(reg)$coefficient[ ,3]
summary(reg)$coefficient[ ,4]
```
## Affichage des deux colonnes des coefficients estimes et des valeurs de la stat de student
```{r coefficient}
summary(reg)$coefficient[ ,1]
summary(reg)$coefficient[ ,3]
```
## Graphique de nuage de point et de la droite de regression
les graphiques que nous allons construire dans cette partie aident a examiner dans quelle mesure deux ou plusieurs variables sont correlees.
```{r nuage}
 plot(br$Credit, br$Jours, main = "Droite de regression (Jours et credit)", 
      xLab= "Credit", ylab="Jours", pch = 20)
abline(lm(Jours~Credit, data= br), col ="red")
```

##fonction qui vous permet de régresser une variable y sur une autre notée x
```{r fonction}
fsummary<- function(data){
  S=summary(lm(y~.,data=data))
  extract.estimate=S$coefficients[ , 1]
  extract.student=S$coefficients[ , 3]
  return(data.frame(extract.estimate,extract.student))
}